臺灣臺南地方法院刑事判決　　　　　　　 96年度易字第317號
公　訴　人　臺灣臺南地方法院檢察署檢察官
被　　　告　丁○○
上列被告因毀損案件，經檢察官提起公訴（九十六年度偵字第六
十五號），本院判決如下：
    主  文
丁○○損壞他人自用小客車烤漆及車用電視天線外殼，足以生損
害於他人，處有期徒刑肆月，減為有期徒刑貳月，如易科罰金，
以新臺幣壹仟元折算壹日。
    事  實
一、丁○○與乙○○因另案訴訟生有嫌隙，因於偵訊中得知乙○
    ○所有自用小客車車牌號碼為Ｎ七－二九一一號。民國九十
    五年九月二十七日上午約十時五十二分至五十三分許，丁○
    ○見乙○○上開車輛停放在臺南縣新市鄉○○村○○街十六
    巷十八弄路旁，竟基於毀損之犯意，騎乘車牌號碼Ｈ五五－
    九五一號機車接近乙○○上開車輛，以左手持不詳物品，先
    對車身左側約車門位置及引擎蓋左側之烤漆來回刮出痕跡後
    離去，隨即迴轉，再以右手折壞位在車後行李箱上左側之車
    用電視天線外殼，使車輛受刮處烤漆喪失保護、美化之附隨
    效用，並使車用電視天線外殼喪失保護晶片及線路功能，足
    以生損害於乙○○。嗣乙○○於同日晚間發現車輛遭刮損後
    ，調閱路口監視錄影畫面並報警循線查悉上情。
二、案經乙○○訴由臺南縣警察局善化分局報請臺灣臺南地方法
    院檢察署檢察官偵查起訴。
    理  由
一、證據能力之說明：
  (一)本案告訴人乙○○曾於警詢及偵查中為陳述，其性質雖屬傳
    聞供述，惟被告丁○○已知上揭供述乃傳聞證據，未於言詞
    辯論終結前對該等筆錄異議，依刑事訴訟法第一百五十九條
    之五第二項規定，告訴人乙○○於警詢及偵查中之供述業經
    擬制同意有證據能力，本院審酌上開筆錄作成時亦無不當取
    供情形，以之作為本案之證據應屬適當，依刑事訴訟法第一
    百五十九條之五第一項之規定，自均有證據能力。
  (二)卷附車輛照片八張、監視錄影光碟二張及翻拍照片五張，被
    告亦未於言詞辯論終結前爭執其證據能力，且無事實顯示係
    公務員因違法蒐證所取得，亦認具有證據能力。
二、實體事實之認定：
    訊據被告固不否認有於上開時地騎乘機車靠近告訴人前揭車
    輛並持物品揮劃之行為，及對監視錄影畫面中騎乘機車靠近
    告訴人上開車輛之人係伊等情，惟矢口否認有何毀損犯行，
    先於準備程序辯稱略以：伊沒有刮告訴人的車子，伊當時是
    用紅色的粉筆塗他的車子，伊不知道他的車子刮痕如何而來
    ，印象中沒有折斷乙○○車子的天線云云；嗣於審理程序中
    復辯稱略以：告訴人藉被告塗鴉其汽車，將其車輛原有刮痕
    嫁禍於被告，且再自行製造刮痕，欲使被告受刑事追訴云云
    。查告訴人上開車輛車身左側約車門位置及引擎蓋左側之烤
　　漆確經以不詳物品刮出痕跡，車後行李箱上左側之車用電視
  　天線亦遭折壞，有卷附照片九張可參（警卷第十三頁、第十
    四頁上方、第十五頁、偵查卷第九頁下方、第十頁、第十二
    頁）；又根據證人即據報到場處理之警員甲○○於本院審理
    時證述：伊當天有到現場並靠近車身檢查，且有觸摸刮損痕
    跡，目的是要看是否是新的刮痕，發現刮痕是新的，因為刮
    痕內沒有堆積灰塵，當天並沒有看到或摸到粉筆痕跡，也沒
    有下雨等語（本院卷第五九至六十頁）。可見告訴人上開車
    輛於九十五年九月二十七日報案之時，有甫經不詳物品刮損
    車身烤漆之情形。復查被告於上開時地接近告訴人車輛之情
    況，經本院勘驗現場監視錄影光碟結果發現：錄影時間總長
    二十八分十一秒，畫面顯示時間為九十五年九月二十六日晚
    間十時許（此日期經告訴人於本院審理時證述正確時間應為
    九十五年九月二十七日上午十時許，復為被告所不爭執，自
    屬確實），二十二時五十一分三十六秒許，被告騎車自畫面
    由右向左經過，五十一分五十秒許被告於畫面左方路口迴轉
　　並停留該處觀察，五十二分二十秒許被告騎車自畫面由左向
  　右經過，五十二分三十八秒被告第一次停車於該白色自小客
    車旁並做劃記之動作，五十三分七秒許被告騎車離開該白色
　　自小客車向畫面左方駛離，並於畫面左方路口迴轉，五十三
  　分二十秒被告第二次停車於該白色自小客車旁（車身後半部
    ）並做劃記之動作，五十三分三十四秒被告騎車離開該白色
    自小客車向畫面左方駛離，未再出現於該錄影畫面中，有本
    院勘驗筆錄在卷可參（本院卷第五一頁）。監視錄影畫面，
    雖因距離、角度及解析度，未能明確辨識被告手持何物及在
    車後行李箱作何行為，然其於上開時地之動作及位置，與告
    訴人車損部位明顯一致。告訴人上開車損情況，倘非被告所
    為，自無如此巧合之事。被告雖以告訴人自行刮損車輛等詞
    置辯，惟告訴人於本院審理程序中證述：伊於九月二十七日
    凌晨零時許將車輛停放該處時車身左側烤漆是完好的，同日
    晚間八、九時發現車子遭人毀損後就馬上報警，當天晚上九
    點多向證人丙○○借調監視錄影帶，伊看錄影帶時警察不在
    場，但伊報案後警察有到現場拍照並檢查伊的車子等語（本
    院卷第五二至五四頁），倘告訴人尚未觀看監視錄影畫面，
    顯無從得悉究係何人「塗鴉」或「毀損」其車輛；反之，告
    訴人觀看監視錄影畫面後，警察已然到場，告訴人更無機會
    刮損其車輛以攀誣被告。足認被告所辯不實，難以採信。綜
    上，本案事證明確，被告犯行洵堪認定，應依法論科。
三、論罪科刑：
  　核被告之所為，係犯刑法第三百五十四條之損壞他人物品罪
    。爰審酌被告並無任何刑案前科紀錄，有臺灣高等法院被告
    前案紀錄表及臺灣臺南地方法院檢察署刑案資料查註紀錄表
    在卷可按，素行尚可，其所損壞告訴人物品價值尚非甚鉅，
    於調解過程中願賠償告訴人損失，然為告訴人所不接受，惟
    被告有大學畢業之智識程度，為高級知識分子，本應謹慎行
    止，其原與告訴人係親戚關係，前因家族糾紛交惡，未能以
    理性、冷靜方式處理，竟於另案訴訟（被告告訴告訴人恐嚇
    案件，現在臺灣高等法院臺南分院審理中）過程中知悉告訴
    人車輛車牌號碼後，不待司法判決確定，即在路旁趁無人注
    意之際，恣意毀損告訴人汽車烤漆及車用電視天線外殼以洩
    憤，無論犯罪手段、動機及目的，均應予非難，被告自始至
    終均否認犯行，且於審理程序最後陳述表示：如果伊不跟警
    察承認騎機車靠近告訴人車子的人是伊，檢察官也拿伊沒轍
    等語（本院卷第七七頁），無視告訴人及警員分別調取監視
    錄影畫面等確切證據，顯見全無歉意及悔過之心，犯後態度
    不佳等一切情狀，從重量處如主文所示之刑。被告上開犯行
    ，符合中華民國九十六年罪犯減刑條例第二條第一項第三款
    之減刑條件，應予減刑如主文，並諭知易科罰金之折算標準
    示懲。
據上論斷，應依刑事訴訟法第二百九十九條第一項前段，刑法第
三百五十四條、第四十一條第一項前段，刑法施行法第一條之一
第一項、第二項前段，中華民國九十六年罪犯減刑條例第二條第
一項第三款、第七條，判決如主文。
本案經檢察官林仲斌到庭執行職務。
中　　華　　民　　國　　96　　年　　9 　　月　　11　　日
　　　　　　　　刑事第十庭  審判長法　官　陳欽賢
                                  法  官  林臻嫺
                                  法  官  陳賢德
以上正本證明與原本無異。
如不服本判決應於收受本判決後10日內向本院提出上訴書狀，並
應敘述具體理由。如未敘述上訴理由者，應於上訴期間屆滿後20
日內向本院補提理由書狀（均須按他造當事人之人數附繕本）「
切勿逕送上級法院」。
　　　　　　　　　　　　　　　　　書記官  陳世勳
中　　華　　民　　國　　96　　年　　9 　　月　　11　　日
中華民國刑法第三百五十四條
毀棄、損壞前二條以外之他人之物或致令不堪用，足以生損害於
公眾或他人者，處二年以下有期徒刑、拘役或五百元以下罰金。
